臺灣臺南地方法院刑事判決　　　　　　　100年度訴字第579號
公　訴　人　臺灣臺南地方法院檢察署檢察官
被　　　告　方建雄
上列被告因違反毒品危害防制條例案件，經檢察官提起公訴（一
百年度毒偵字第七六０號），因被告於準備程序中就犯罪事實為
有罪之陳述，經本院合議庭裁定改依簡式審判程序審理，茲判
決如下：
    主  文
方建雄施用第一級毒品，累犯，處有期徒刑捌月。
    事實及理由
一、本件犯罪事實及證據，除犯罪事實部分應補充「嗣警於一百
    年三月八日中午十二時四十分許，因執行巡邏勤務行經臺南
    市○○路公墓區內，見方建雄形跡可疑上前盤查，方建雄遂
    於上開犯罪行為未遭警發覺前，主動向警員坦承犯行，自首
    並接受裁判，始由警方經方建雄同意採尿送驗後，循線查知
    上情。」等語外，餘均引用檢察官起訴書之記載（如附件）
    。
二、按本件被告方建雄所犯係死刑、無期徒刑、最輕本刑為三年
    以上有期徒刑以外之罪，其於本院訊問時就前揭被訴事實為
    有罪之陳述，經本院告知簡式審判程序之旨，並聽取其與公
    訴人之意見後，本院認無不得或不宜改依簡式審判程序進行
    之處，爰依刑事訴訟法第二百七十三條之一第一項、第二百
    八十四條之一，裁定進行簡式審判程序，並不受刑事訴訟法
    第一百五十九條第一項證據能力規定之限制，合先敘明。
三、按毒品危害防制條例已於民國九十二年七月九日修正公布，
    於九十三年一月九日施行。其中第二十條、第二十三條將施
    用毒品之刑事處遇程序，區分為「初犯」及「五年內再犯」
    、「五年後再犯」。依其立法理由之說明：「初犯」，經觀
    察、勒戒或強制戒治後，應為不起訴處分或不付審理之裁定
    ；「五年內再犯」者，因其再犯率甚高，原實施之觀察、勒
    戒及強制戒治既已無法收其實效，爰依法追訴或裁定交付審
    理。至於經觀察、勒戒或強制戒治執行完畢釋放後，「五年
    後再犯」者，前所實施之觀察、勒戒或強制戒治已足以遮斷
    其施用毒品之毒癮，為期自新及協助其斷除毒癮，仍適用「
    初犯」規定，始應先經觀察、勒戒或強制戒治程序。倘被告
    於五年內已再犯，經依法追訴處罰，縱其第三次（或第三次
    以上）再度施用毒品之時間，在初犯經觀察、勒戒或強制戒
    治執行完畢釋放五年以後，已不合於「五年後再犯」之規定
    ，但因既已於「五年內再犯」，顯見其再犯率甚高，原實施
    觀察、勒戒或強制戒治，已無法收其實效，即應依該條例第
    十條處罰，此有最高法院九十五年度第七次刑事庭會議決議
    意旨可資參照。查被告前於九十年間因施用毒品案件，經臺
    灣高雄地方法院裁定令入勒戒處所觀察、勒戒，因有繼續施
    用毒品之傾向，經法院裁定令入戒治處所強制戒治，於九十
    二年十二月三十日執行完畢出所，並經臺灣高雄地方法院檢
    察署檢察官於九十三年五月七日以九十三年度戒毒偵字第三
    五六號為不起訴處分確定。復於九十三年、九十四年、九十
    七年至九十八年間另犯施用毒品案件，均經法院判決確定執
    行完畢等情，有卷附臺灣高等法院被告前案紀錄表一份可按
    ，則
    本件雖係被告於九十二年十二月三十日強制戒治釋放五年後
    所為，然其於強制戒治執行完畢釋放後五年內之九十三年、
    九十四年、九十七年間即已再犯施用毒品案件，依前揭最高
    法院決議，應認被告之再犯率甚高，實施觀察勒戒及強制戒
    治已無法收其實效，亦不合於毒品危害防制條例第二十條「
    五年後再犯」之規定，仍應依該條例第十條第一項之規定論
    處。是本件事證明確，被告犯行堪以認定，應予依法論科。
四、按海洛因係屬毒品危害防制條例第二條第二項第一款所規定
    之第一級毒品，依法不得持有及施用。是核被告所為，係犯
    毒品危害防制條例第十條第一項之施用第一級毒品罪。其施
    用前持有毒品海洛因之低度行為，為其施用毒品之高度行為
    所吸收，不另論罪。查被告有起訴書犯罪事實欄所載之犯罪
    紀錄一情，有臺灣高等法院被告前案紀錄表一份在卷可考，
    其於有期徒刑執行完畢後五年內，故意再犯本件有期徒刑以
    上之罪，為累犯，應依法加重其刑。另查被告於犯罪後，在
    前開犯行未被有偵查權之公務員或機關發覺前，即於案發當
    日向盤查其行蹤之臺南市政府警察局第六分局警員自首坦承
    施用第一級毒品犯行，進而接受裁判，有被告之警訊筆錄載
    明可稽，應依刑法第六十二條前段之規定減輕其刑，並先加
    後減之。爰審酌被告前有多次施用毒品前科，素行不良，於
    九十九年五月十五日執行完畢出監後，未及一年即再犯本案
    ，顯見被告戒除毒癮之意並不堅定，惟施用毒品仍屬自戕行
    為，且其犯後坦承犯行，態度良好，公訴人求刑有期徒刑一
    年二月顯屬過重等一切情狀，量處如主文所示之刑，以示懲
    儆。
五、依刑事訴訟法第二百七十三條之一第一項、第二百九十九條
    第一項前段、第三百十條之二、第四百五十四條第二項，毒
    品危害防制條例第十條第一項，刑法第十一條前段、第四十
    七條第一項、第六十二條前段，判決如主文。
六、如不服本判決，應自收受送達後十日內，以書狀向本院提出
    上訴。
本案經檢察官王惠芬到庭執行職務。
中    華    民    國   100    年    6     月    30    日
                  刑事第五庭  法  官  劉秀君
以上正本證明與原本無異。
如不服本判決應於收受本判決後10日內向本院提出上訴書狀，並
應敘述具體理由。其未敘述上訴理由者，應於上訴期間屆滿後20
日內向本院補提理由書狀（均須按他造當事人之人數附繕本）「
切勿逕送上級法院」。
                              書記官  曾盈靜
中    華    民    國   100    年    6     月    30    日
附錄法條：
毒品危害防制條例第10條
施用第一級毒品者，處 6 月以上 5 年以下有期徒刑。
施用第二級毒品者，處 3 年以下有期徒刑。
附件：
臺灣臺南地方法院檢察署檢察官起訴書
                                    100年度毒偵字第760號
    被      告  方建雄  男  43歲（民國○○年○月○○日生）
                        住臺南市安定區新吉里新吉40號
                        國民身分證統一編號：Ｚ000000000號
上列被告因違反毒品危害防制條例案件，已經偵查終結，認應該
提起公訴，茲將犯罪事實及證據並所犯法條分敘如下：
        犯罪事實
一、方建雄前於民國90年間，因施用毒品案件，經臺灣高雄地方
    法院以90年度毒聲字第6177號裁定送觀察、勒戒，因認有繼
    續施用毒品之傾向，經該院以90年度毒聲字第6575號裁定令
    入戒治處所施以強制戒治，並經該院以91年度毒聲字第1164
    號裁定停止戒治，所餘戒治期間付保護管束，嗣因其於保護
    管束期間違反保護管束應遵守事項情節重大，經該院再以91
    年度毒聲字第4674號裁定撤銷停止戒治，令入戒治處所施以
    強制戒治，於92年12月30日強制戒治期滿執行完畢，由臺灣
    高雄地方法院檢察署檢察官於93年5月7日以93年度戒毒偵字
    第356號為不起訴處分確定。復於93年至94年間，因犯施用
    毒品罪，經臺灣臺南地方法院以93年度訴字第1301號、94年
    度簡字第162號分別判處有期徒刑1年2月及4月確定，經同院
    以94年度聲字第1029號裁定定應執行刑為有期徒刑1年4月確
    定；另因竊盜、施用毒品罪，經臺灣高等法院臺南分院及臺
    灣臺南地方法院分別以94年度上易字第399號、94年度訴字
    第1225號各判處有期徒刑10月及1年4月確定，嗣經臺灣高等
    法院臺南分院以95年度聲字第133號裁定定應執行刑為有期
    徒刑2年，再經該院以96年度聲減字第670號裁定減刑，並定
    應執行刑為有期徒刑1年，上開刑期接續執行，於96年10月6
    日執行完畢。又於97年至98年間，犯2件施用毒品罪及1件竊
    盜罪，分別經臺灣臺南地方法院以97年度簡上字第401號、
    98年度易字第475號及臺灣臺南高等法院臺南分院以98年度
    上易字第55號判處有期徒刑6月、7月、3月，並經臺灣臺南
    地方法院以98年度聲字第1141號裁定定應執行刑為有期徒刑
    1年2月，甫於99年5月15日縮刑期滿執行完畢。詎其猶不思
    戒除毒癮惡習，復基於施用第一級毒品海洛因之犯意，於
    100年3月8日12時20分許，在臺南市○○路公墓區內，以針
    筒注射之方式，施用第一級毒品海洛因1次。嗣其於同日12
    時40分許，在上開公墓區內，因行跡可疑而為警盤查，員警
    發現其係毒品治安顧慮人口，乃得其同意採其尿液送驗，結
    果呈嗎啡陽性反應而查知上情。
二、案經臺南市政府警察局第六分局移送偵辦。
        證據並所犯法條
一、證據清單暨待證事實：
┌──┬──────────┬────────────┐
│編號│      證據清單      │        待證事實        │
├──┼──────────┼────────────┤
│ 1  │被告方建雄之供述    │被告施用第一級毒品海洛因│
│    │                    │之事實。                │
├──┼──────────┼────────────┤
│ 2  │毒品案件送驗尿液及年│被告接受採尿之時間及檢體│
│    │籍對照表            │編號。                  │
├──┼──────────┼────────────┤
│ 3  │台灣檢驗科技股份有限│被告尿液檢體呈現嗎啡陽性│
│    │公司濫用藥物尿液檢驗│反應之事實。            │
│    │報告（檢體編號：    │                        │
│    │100R043號）         │                        │
├──┼──────────┼────────────┤
│ 4  │本署刑案資料查註紀錄│(1)被告於前案毒品案件強制│
│    │表、全國施用毒品案件│  戒治執行完畢後5年內再 │
│    │紀錄表              │  犯施用毒品罪之事實。  │
│    │                    │(2)被告於受有期徒刑之執行│
│    │                    │  完畢後，5年內故意再犯 │
│    │                    │  有期徒刑以上之罪，係屬│
│    │                    │  累犯之事實。          │
└──┴──────────┴────────────┘
二、核被告所為，係犯毒品危害防制條例第10條第1項之施用第
    一級毒品海洛因罪嫌。又被告前有如犯罪事實欄所載之前科
    ，有本署刑案資料查註紀錄表在卷可參，其於有期徒刑執行
    完畢後，5年內故意再犯本件有期徒刑以上之罪，為累犯，
    請依刑法第47條第1項規定，加重其刑。
三、依刑事訴訟法第251條第1項提起公訴。
    此  致
臺灣臺南地方法院
中    華    民    國   100    年    5     月    7     日
                              檢察官  黃  信  勇
本件證明與原本無異
中    華    民    國   100    年    5     月    19    日
                              書記官  林  信  言
附錄所犯法條：
毒品危害防制條例第10條
施用第一級毒品者，處 6 月以上 5 年以下有期徒刑。
施用第二級毒品者，處 3 年以下有期徒刑。